臺灣高等法院臺南分院刑事裁定
111年度聲字第136號
聲明異議人
即受刑人    袁啓洲


上列受刑人因背信等案件，不服臺灣臺南地方檢察署檢察官執行
指揮之命令（111年度執字第244號）聲明異議，本院裁定如下：
    主  文
聲明異議駁回。
    理  由
一、聲明異議意旨略以：聲明異議人即受刑人於民國111年2月9
    日收受臺灣臺南地方檢察署函文，對於否准暫緩執行之命令
    不服，爰依刑事訴訟法第484條規定聲明異議。聲明異議人
    因患有恐慌症、焦慮症及失眠等疾病，需定期追蹤接受藥物
    治療，業經精神科診所建議休養3個月，宜規則服藥及門診
    追蹤治療，倘依時執行，尚需聲請保外就醫往返監獄及醫院
    ，徒增困擾，若將聲明異議人移送入監服到，將使其暴露在
    病情加遽惡化之高風險中，祈請准予寬延3個月暫緩執行，
    聲明異議人願於期間內每日至派出所報到，待療程結束，必
    當準時到案執行。
二、按受徒刑或拘役之諭知而有左列情形之一者，依檢察官之指
    揮，於其痊癒或該事故消滅前，停止執行：一、心神喪失者
    。二、懷胎五月以上者。三、生產未滿二月者。四、現罹疾
    病，恐因執行而不能保其生命者。刑事訴訟法第467 條定有
    明文。次按，受刑人入監時，應行健康檢查，受刑人不得拒
    絕；有下列情形之一者，應拒絕收監：一、有客觀事實足認
    其身心狀況欠缺辨識能力，致不能處理自己事務。二、現罹
    患疾病，因執行而不能保其生命。三、懷胎五月以上，或生
    產未滿二月。四、罹患法定傳染病，因執行有引起群聚感染
    之虞。五、衰老、身心障礙，不能於監獄自理生活。監獄行
    刑法第11條第1項亦有明文。法律對於受刑人於入監時應行
    健康檢查以判斷是否拒絕收監之保護受刑人生命、身體部分
    已設有規範，且監獄設有衛生科，衛生科掌理事項包括受刑
    人身心健康檢查及特別檢查、受刑人戒護住院、保外醫治等
    事項，受刑人罹疾病者，應由監獄醫師悉心診治，不得延誤
    ，人力不足時，得特約監外醫師協助，受刑人經醫師診斷患
    急性疾病或所患疾病須療養者，得收容於監獄附設之病監；
    縱受刑人現罹疾病，有醫療急迫情形，或經醫師診治後認有
    必要，監獄得戒送醫療機構或病監醫治，如仍不能或無法為
    適當之醫治者，監獄得報請監督機關參酌醫囑後核准保外醫
    治；其有緊急情形時，監獄得先行准予保外醫治，再報請監
    督機關備查。法務部○○○○○辦事細則第4 條第1 項第4 款、
    第8 條第3 款、第9 款、監獄行刑法施行細則第44條及監獄
    行刑法第58條、第62條第1項、第63條第1 項均分別定有明
    文。足徵受刑人是否適宜入監服刑，監獄當會依法定程序，
    經過專業醫護人員檢定後，為謹慎、客觀之審酌，且於徒刑
    執行期間，有後續檢查、治療之必要，亦得依據監獄行刑法
    第58條、第62條第1項、第63條第1 項之規定，適時向執行
    監所提出診治之請求，申言之，監獄本身已設有醫療機構，
    專責受刑人之健康檢查及醫療診治照護，於監獄醫療機構無
    法醫治時，亦得移送醫院或保外就醫，足認監獄行刑相關法
    令對罹病受刑人應否拒為收監或入監後之醫療診治照顧，均
    已設有周詳規範而足以保障受刑人之生命、身體權益。
三、經查：
　㈠聲明異議人因業務侵占罪等案件，經臺灣臺南地方法院以107
    年度金訴字第10號判處應執行有期徒刑5年，聲明異議人提
    起上訴，經本院撤銷原判決有罪部分，就不得易科罰金部分
    定應執行有期徒刑3月確定，並經移送執行等情，業經本院
    調閱臺灣臺南地方檢察署111年度執字第244號執行卷查明無
    訛。嗣聲明異議人經檢察官囑警於111年2月9日拘提到案執
    行，聲明異議人以其罹患恐慌症、焦慮症及失眠等疾病，聲
    請延緩執行3個月，檢察官並於111年1月28日以南檢文寅111
    執244字第1119006622號函，以聲明異議人聲請暫緩執行，
    查無刑事訴訟法第467條停止執行之原因，駁回聲明異議人
    之聲請，有刑事執行案件進行單、臺灣臺南地方檢察署111
    年1月28日以南檢文寅111執244字第1119006807號、第11190
    06622號函附卷可憑。
　㈡聲明異議人雖以其罹患恐慌症、焦慮症及失眠等疾病聲請延
    緩執行3個月，惟依其所提出之診斷證明書所示，僅記載罹
    患上開疾病，並建議休養3個月，宜規則服藥及門診追蹤治
    療等語，並無隻字片語提及聲明異議人所罹患之疾病恐因執
    行不能保其生命，實難認聲明異議人有何刑事訴訟法第467
    條第1項所定之情形，亦無監獄行刑法第11條第1項所定身心
    狀況欠缺辨識能力，致不能處理自己事務、現罹患疾病，因
    執行而不能保其生命、衰老、身心障礙，不能於監獄自理生
    活之情形。更何況依前說明，監獄中均有監獄醫師診治或特
    約監外醫師協助治療，受刑人並無罹患疾病於入獄後無法接
    受適當治療之情，尚非因在監執行或釋放在外而有異同。再
    者，現今社會各種精神疾病種類甚多，恐慌症、焦慮症、憂
    鬱症等，均需醫生長期診療，而未必能完全康復，若允許類
    此精神疾病患者以就醫治療中為由，聲請延緩入監執行，顯
    然過於寬鬆，而妨礙刑事裁判之執行。本院斟酌上開所述各
    情，認依現有事證以觀，執行檢察官對於聲明異議人認無延
    緩執行之必要執行指揮，並無違法或不當。
四、綜上所述，依現有證據不足以證明聲明異議人罹患疾病恐因
    執行而不能保其生命，尚不符刑事訴訟法第467 條第4 款應
    停止執行規定。檢察官認定聲明異議人無延緩入監執行之事
    由，否准聲明異議人暫緩執行之聲請，並無違法或不當。聲
    明異議意旨核無理由，應予駁回。
五、依刑事訴訟法第486 條、第220 條，裁定如主文。 
中　　華　　民　　國　　111 　年　　2 　　月　　23　　日
                  刑事第七庭    審判長法　官  吳勇輝
                                      法　官  黃國永
                                      法　官  吳錦佳
以上正本證明與原本無異。
如不服本裁定，應於收受本裁定後五日內向本院提出抗告狀。
　　　　　　　　　　　　　　　　　　　書記官  王杏月
中　　華　　民　　國　　111 　年　　2 　　月　　23　　日